臺灣板橋地方法院交通事件裁定　　　　　　　　　九十一年度交聲字第一七三八號
　　原處分機關　交通部公路總局臺北區監理所板橋監理站
　　受處分人即
　　異　議　人　甲○○　女　二.
右列受處分人因違反道路交通管理處罰條例案件，對於交通部公路總局臺北區監理所
板橋監理站九十一年十月二十三日所為板監五字第裁四一－四一七一Ａ○五一八號裁
決處分，聲明異議，本院裁定如左：
    主      文
異議駁回。
    理      由
一、按汽車駕駛人，行經有燈光號誌管制之交岔路口闖紅燈者，處新臺幣一千八百元
    以上五千四百元以下罰鍰；汽車駕駛人駕駛汽車不遵守道路交通標誌、標線、號
    誌之指示者，而道路交通管理處罰條例第二章各條無處罰之規定者，處新臺幣九
    百元以上一千八百元以下罰鍰；汽車駕駛人迴車時，在禁止左轉路段迴車者，處
    二百元以上六百元以下罰鍰；汽車駕駛人轉彎時不依標誌、標線、號誌指示者，
    處二百元以上六百元以下罰鍰。又汽車駕駛人有同條例第五十三條情形者，記違
    規點數三點；有同條例第六十條第二項第三款、第四十九條、第四十八條情形者
    ，記違規點數一點，汽車駕駛人在六個月內，違規記點共達六點以上者，吊扣駕
    駛執照一個月；一年內經吊扣駕駛執照二次，再違反第一項各款所列條款之一者
    ，吊銷其駕駛執照。道路交通管理處罰條例第五十三條、第六十條第二項第三款
    、第四十九條第三款、第四十八條第二款、第六十三條第一項第一款、第三款、
    第三項分別定有明文。
二、原處分意旨略以：受處分人即異議人甲○○分別於民國九十一年一月三十一日、
    九十一年四月十二日、九十一年七月二日、九十一年七月十六日騎乘車牌號碼Ｗ
    ＳＣ─六六九號機車，因分別違反道路交通管理處罰條例第五十三條、第六十條
    第二項第三款、第四十九條第三款、第四十八條第二款，均經值勤員警當場攔停
    掣單舉發（單號分別為Ｃ00000000號、ＡＢＸ五○五七四八號、ＡＢＹ
    二四八四八一號、ＡＢＹ三七八二三○號），以上各項違規於半年內經統計違規
    記點共達六點，且異議人繳款結清上揭案件，原處分機關遂依道路交通管理處罰
    條例第六十三條第三項之規定，以板監五字第裁四一─四一七一Ａ○五一八號裁
    決書處異議人吊扣駕駛執照一個月及逾期不繳送駕駛執照將依法吊扣、吊銷、逕
    行註銷駕駛執照等語；異議人甲○○則指摘其於九十一年七月十六日六時三十五
    分許騎乘車牌號碼ＷＳＣ─六六九號輕型機車行駛在臺北市時，因違規左轉為警
    查獲，致遭處罰新臺幣一千八百元之違反道路交通管理處罰條例事件，有舉發通
    知單未清楚書明違規地點及處罰過重之瑕疵，並據此對原處分機關即交通部公路
    總局臺北區監理所板橋監理站九十一年十月二十三日所為板監五字第裁四一─四
    一七一Ａ○五一八號裁決處分，聲明異議云云。
三、經查：受處分人即異議人甲○○於九十一年一月三十一日騎乘車牌號碼ＷＳＣ─
    六六九號機車，行經臺北縣永和市○○路與得和路口時，因違反道路交通管理處
    罰條例第五十三條之規定，經臺北縣警察局永和分局員警掣單舉發（單號為Ｃ0
    0000000號），除處以罰鍰外，並記違規點數三點，於九十一年二月六日
    繳納罰鍰結案；又於九十一年四月十二日騎乘上開機車，行經臺北市○○○路○
    段時，因違反道路交通管理處罰條例第六十條第二項第三款之規定，經臺北市政
    府警察局大安分局警備隊員警掣單舉發（單號為ＡＢＸ五○五七四八號）處以罰
    鍰，並記違規點數一點，嗣於九十一年四月十九日繳納罰鍰結案；再於九十一年
    七月二日騎乘上開機車，行經臺北市○○○路圓環時，因違反交通管理處罰條例
    第四十九條第三款之規定，經臺北縣政府警察局松山分局東社派出所員警掣單舉
    發（單號為ＡＢＹ二四八四八一號）處以罰鍰，記違規點數一點，並於九十一年
    十月二十九日繳納罰鍰結案；另於九十一年七月十六日騎乘上開機車，途經和平
    東路時，因違反交通管理處罰條例第四十八條第二款之規定，經臺北市政府警察
    局大安分局警備隊員警掣單舉發（單號為ＡＢＹ三七八二三○號）處以罰鍰，並
    記違規點數一點，亦於九十一年十月二十九日繳納罰鍰結案等事實，有違規查詢
    報表在卷可憑，又異議人身為汽車駕駛人，於六個月內違規記點共達六點以上之
    事實，堪予認定。
四、異議人雖對於九十一年七月十六日六時三十五分騎乘車牌號碼ＷＳＣ－六六九號
    輕型機車，行駛在臺北市○○○路時，因違規左轉為警掣單舉發（單號為ＡＢＹ
    三七八二三○號），以其舉發通知單未清楚寫出違規地點及處罰過重，資為不服
    本件裁決處分之理由；茲查：上開違反道路交通管理處罰條例事件之舉發或處罰
    ，異議人僅空言指摘其失當，未敘明具體情由，及舉證以供調查，已難置信，況
    且其於為警當場填單舉發後收受裁決書前，業依違反道路交通管理事件統一裁罰
    標準及處理細則第四十八條規定，於九十一年十月二十九日先行辦理繳納罰鍰結
    案，已如前述，依同細則第五十八條第二項規定，異議人應於繳納罰鍰結案後二
    十日內對之提出異議，而非坐待其確定，再資為不服本件裁決處分之理由。綜上
    ，異議人所辯，無非諉過卸責之詞，不足採信。
五、從而，原處分機關依道路交通管理處罰條例第六十三條第一項第一款、第三款、
    第三項之規定，裁處吊扣駕駛執照一個月，並依同條例第六十五條第一項第一、
    二、三款之規定，諭知逾期不繳送駕駛執照，得吊扣、吊銷、逕行註銷駕駛執照
    ，其認事用法並無違誤，應予維持，本件異議顯無理由，應予駁回。
據上論結，應依道路交通案件處理辦法第十九條，裁定如主文。
中      華      民      國    九十一    年      十一    月    二十七    日
                                    臺灣板橋地方法院交通法庭
                                        法  官  蔡  新  毅
右正本證明與原本無異。
如不服本裁定，應於裁定送達後五日內，向本院提出抗告狀。
                                        書記官  謝  麗  秋
中      華      民      國    九十一    年      十一    月    二十七    日
